# 请教chenyiwei老师关于有免租期且后期租金递增的租金如何确认

提问人：jo 的大头 时间：2016-09-06 10:35:49
chenyiwei老师，您好。 A公司租了一个办公楼，第一年免费，第二年 100 万，第三年 120 万，如果A公司一年营业额没有达到 1000万，租金相应在原来的基础上增加 10 万。从第一你那看，营业额是大大超过 1000 万并预计以后也能超过 1000 万。 那么请问，第一年租金应该确认多少呢？平均摊吗？还是其他方法，另外，需要计提递延所得税资产吗？请赐教。

回答人：chenyiwei
首先请排除本案例中涉及政府补助因素。如果涉及政府补助因素，则处理还会更复杂。此处只讨论不涉及政府补助，属于平等主体之间自愿、公允交易的情形。 “如果A公司一年营业额没有达到 1000 万，租金相应在原来的基础上增加 10 万”的约定属于或有租金。根据《企业会计准则第 21 号——租赁》第二十四条规定，“或有租金应当在实际发生时计入当期损益”。因此在整体租赁期内按直线法摊销的部分仅为不包含或有租金的固定租金部分。在你说的案例中，如果该三年构成一个完整的不可撤销租赁期，则将固定租金总额 220万在三年内按直线法分摊，每年租金费用为73.33万元。

提问人：jo 的大头 时间：2016-09-08 14:58:43
哦，学习了，就是说，这种递增的租金也是直线分摊，各期分摊金额一致。 但是这种情况在免租期应该会产生一种暂时性差异，是否要计提递延所得税资产呢

回答人：chenyiwei
如果税法是按合同约定的当年度租金在税前扣除的，则由此会形成可抵扣暂时性差异，在未来转回期间预计可产生足够多应纳税所得额的前提下，可确认递延所得税资产。